台灣基隆地方法院刑事判決　　　　　　　　　　　　　九十二年度簡上字第一號
　　公　訴　人　台灣基隆地方法院檢察署檢察官
　　上　訴　人　甲○○
右上訴人即被告因傷害等案件，不服本院基隆簡易庭九十一年度基簡字第八七六號中
華民國九十一年十二月九日所為第一審刑事簡易判決（偵查案號：九十一年度偵字第
三０八五號）提起上訴，本院管轄第二審之合議庭判決如左：
    主      文
上訴駁回。
    理      由
壹、原判決之引用
    本院審理結果，認為第一審簡易判決以被告即上訴人甲○○共同傷害人之身體，
    觸犯刑法第二百七十七條第一項之傷害罪，而判處有期徒刑伍月，如易科罰金，
    以佰元折算壹日，經核其認事、用法及量刑均無不當，應予維持，爰引用第一
    審判決書記載之事實、證據及理由；惟其犯罪事實之內容，應修正為之二所述
    。
貳、上訴意旨
    被告上訴意旨略以：其有去催討債務，惟並未傷害告訴人，該診斷書只能證明告
    訴人受傷，不能推定係被告所為；何況，被告已與告訴人二人達成和解，故請撤
    銷原判決而從輕處理云云。
、駁回理由
一、並無上訴不可分原則之適用
    查被告經起訴之罪名有傷害及恐嚇，惟依卷附被告聲明上訴狀之內容觀之，被告
    僅就傷害部分上訴，並未就恐嚇部分提起上訴。茲被告既就上訴範圍明白說明於
    書狀，依刑事訴訟法第三百四十八條第二項之規定反推之，並無上訴不可分原則
    之適用，其上訴之效力並不及於恐嚇部分，本院自無從就恐嚇部分一併審判，先
    此說明之（最高法院八十三年度台上字第二三八二號判決參照）。
二、事實認定
    經查：被告甲○○與同案被告邱冠傑（業經本院簡易庭以九十一年度基簡字第八
    七六號案件判決有罪確定）受第三度空間設計有限公司負責人即案外人何維揚（
    檢察官另為不起訴處分）之委託，向告訴人乙○○催討工程尾款之債務。被告甲○○與攜帶不明刀械之邱冠傑二人，於九十一年一月（聲請書誤繕為六月）二十
    四日下午六時二十分許，前往基隆市○○路二一二巷十九弄一之三號告訴人乙○○、丙○○夫妻之住處，第三度催討債款不成時，其二人竟基於共同傷害之犯意
    聯絡，先由邱冠傑持該把刀械砍向丙○○，使之左臉頰切割傷三公分長；乙○○
    上前攔阻時，邱冠傑復持該把刀械砍向乙○○，使之左臉頰四公分、十公分長之
    切割傷各一處；被告甲○○則接續以徒手毆打乙○○，使之前胸挫傷（以上傷害
    部分為上訴範圍）。乙○○見勢不對，旋示意丙○○偕同子女躲入房間內，被告
    甲○○及邱冠傑唯恐丙○○打電話報警，隨即猛踢房門而脅迫稱：「開門！趕快
    把錢拿出來！不能報警，不然殺死你們全家！」妨害丙○○行使權利，同時使得
    丙○○不得不行無義務之事，而將房門打開，並交付新台幣三萬五千元之支票一
    張及其所有之郵局提款卡一枚，其二人始行離去等情（以上強制部分業經判決確
    定），業據告訴人乙○○、被害人丙○○指訴綦詳，復有診斷證明書一紙在卷可
    稽，足見被告甲○○空言否認犯行，不足採信，其犯行洵堪認定。
三、法律適用
    核被告所為，係犯刑法第二百七十七條第一項之傷害罪。被告和邱冠傑互有犯意
    犯之聯絡及行為之分擔，皆為共同正犯。被告以一行為而接續傷害二人，為想像
    競合犯，仍應從一傷害罪處斷。
四、原判決之審查
    查原審簡易判決審酌刑法第五十七條各款一切情狀後，就傷害部分量處如有期徒
    刑伍月，並諭知易科罰金之折算標準，再和恐嚇部分定其應執行之刑，經核其認
    事用法並無違誤，量刑亦屬恰當，應予維持，被告上訴指摘原審簡易判決不當，
    請求撤銷原判決，為無理由，應予駁回。
五、一造辯論判決
    按被告合法傳喚，無正當之理由不到庭者，得不待其陳述，逕行判決，刑事訴訟
    法第三百七十一條定有明文。查本件被告即上訴人經合法傳喚，無正當理由而不
    到庭，爰依前開規定，不待其陳述逕行判決。
肆、據上論斷
    應依刑事訴訟法第四百五十五條之一第一項、第三項、第三百七十一條、第三百
    六十八條、第三百七十三條，判決如主文。
本案經檢察官張長樹到庭執行職務。
中      華      民      國    九十二    年      九    月    二十二    日
                                    台灣基隆地方法院刑事第三庭
                                      審判長法  官  陳  志  祥
                                            法  官  王  福  康
                                            法  官  王  慧  惠
右正本證明與原本無異。
本判決不得上訴。
中      華      民      國    九十二    年      九      月  二十三      日
                                        書記官  盧  鏡  合
附錄論罪法條：
刑法第二百七十七條第一項：
傷害人之身體或健康者，處三年以下有期徒刑，拘役或一千元以下罰金。
附件一：
臺灣基隆地方法院刑事簡易判決                    九十一年度基簡字第八七六號
    聲  請  人  臺灣基隆地方法院檢察署檢察官
    被      告  甲○○  男三十五歲（民國○○○年○月○○日生）
                        住臺北縣板橋市○○街二十五號二樓
                        身分證統一編號：Ａ一二九六四七九號
                邱冠傑  男二十七歲（民國○○○年○月○日生）
                        住臺北縣土城市○○路二三三巷七號八樓
                        身分證統一編號：Ｋ一二五三一八九一號
右列被告因傷害等案件，經檢察官聲請簡易判決處刑（九十一年度偵字第三○八五號
），本院判決如左：
    主  文
甲○○、邱冠傑共同傷害人之身體，各處有期徒刑伍月，如易科罰金均以佰元折算
壹日；又共同以加害生命之事，恐嚇他人致生危害於安全，各處有期徒刑月，如易
科罰金均以佰元折算壹日。各應執行有期徒刑柒月，如易科罰金均以佰元折算壹
日。
    事實及理由
一、本件犯罪事實、證據及應適用之法條，除更正：本案犯罪時間應為九十一年一月
    二十四日（檢察官誤載為九十一年六月二十四日）；另補充：(1)被告甲○○、邱
    冠傑共同以一傷害行為同時傷害被害人乙○○、丙○○二人，係同種想像競合犯
    ，應依法從一傷害罪處斷。(2)被告甲○○、邱冠傑共同以一恐嚇行為同時恐嚇被
    害人乙○○、丙○○及其在場子女三人，亦為同種想像競合法，應依法從一恐嚇
    罪處斷外，其餘均引用檢察官聲請簡易判決處刑書之記載。
二、依刑事訴訟法第四百四十九條第一項、第四百五十四條第二項，刑法第二十八條
    、第二百七十七條第一項、第三百零五條、第五十五條、第四十一條第一項前段
    、第五十一條第五款，罰金罰鍰提高標準條例第一條前段、第二條，逕以簡易判
    決處刑如主文。
如不服本判決，應於判決送達後十日內，向本院提出上訴狀。
中      華      民      國    九十一    年     十二     月      九      日
                                    臺灣基隆地方法院基隆簡易庭
                                        法      官  蔡  佳  玲
右正本證明與原本無異。
如不服本判決，應於判決送達後十日內，向本院提出上訴書狀，上訴於本院合議庭，
並按他造當事人之人數附具繕本。
                                        書  記  官  劉  珍  珍
中      華      民      國    九十一    年     十二     月     十一     日
附錄論罪法條：
刑法第二百七十七條第一項：
傷害人之身體或健康者，處三年以下有期徒刑，拘役或一千元以下罰金。
刑法第三百零五條：
以加害生命、身體、自由、名譽、財產之事恐嚇他人，致生危害於安全者，處二年以
下有期徒刑、拘役或三百元以下罰金。
附件二：
臺灣基隆地方法院檢察署檢察官聲請簡易判決處刑書  九十一年度偵字第三八五號
    被      告  甲○○  男  三十五歲（民國○○○年○月○○日生）
                        住台北縣板橋市○○街二十五號二樓
                        身分證統一編號：Ａ一二九六四七九號
                邱冠傑  男  二十七歲（民國○○○年○月○日生）
                        住台北縣土城市○○路二三三巷七號八樓
                        身分證統一編號：Ｋ一二五三一八九一號
右列被告因傷害等案件，業經偵查終結，認為宜以簡易判決處刑，茲敘述犯罪事實及
證據並所犯法條如左：
        犯罪事實
一、甲○○與邱冠傑受何維揚（另為不起訴處分）之委託，欲向乙○○催討債務，甲○○與攜帶刀械之邱冠傑於民國九十一年六月二十四日下午六時許，至基隆市○○路二一二巷十九弄一之三號乙○○住處，二人共同基於傷害之犯意，由邱冠傑
    持刀砍向乙○○之妻丙○○，乙○○遂上前勸阻，邱冠傑及甲○○即分別持刀及
    徒手傷害乙○○，致乙○○及丙○○分別受有左臉切割傷及前胸挫傷等傷害，丙○○即躲入房間內，甲○○及邱冠傑即揚言：不能報警，趕快把錢拿出來，不然
    要殺死你們全家等語，致乙○○及丙○○心生畏懼，乙○○夫婦即將房門打開，
    並交付新台幣三萬五千元之支票與甲○○及邱冠傑二人，渠等始離去。
二、案經乙○○及丙○○告訴暨基隆市警察局第四分局報告偵辦。
        證據並所犯法條
一、訊據被告甲○○固不否認曾至告訴人等住處，惟矢口否認右揭犯行。被告邱冠傑
    經合法傳喚並未到庭，然其於警訊中亦矢口否認右揭犯行。惟查右揭犯罪事實，
    業據告訴人乙○○及丙○○指訴綦詳，復有診斷證明書二紙附卷可稽。又被告甲○○自承，其係受何維揚委託，向告訴人乙○○索討債務，並有取回支票乙紙等
    語。若被告二人僅係單純前往告訴人乙○○住處討論解決債務問題，並未動手傷
    害告訴人等，何以告訴人二人當日會前往就醫，並至警局報案？顯見被告二人傷
    害並恐嚇告訴人等後，告訴人乙○○始交付支票甚明。是被告等空言否認，殊不
    足採，渠等犯嫌洵堪認定。
二、核被告甲○○及邱冠傑所為，均係犯刑法第二百七十七條第一項及第三百零五條
    之罪嫌。渠等間有犯意聯絡及行為分擔，請以共同正犯論。
三、依刑事訴訟法第四百五十一條第一項聲請逕以簡易判決處刑。
    此  致
臺灣基隆地方法院基隆簡易庭
中      華      民      國    九十一    年      九      月     十六     日
                                      檢  察  官    周  慶  華
右正本證明與原本無異
中      華      民      國    九十一    年      九      月    二十四    日
                                      書  記  官    陳  文  聰
